臺灣板橋地方法院刑事判決　　　　　　　96年度訴字第1417號
公　訴　人　臺灣板橋地方法院檢察署檢察官
被　　　告　甲○○
上列被告因違反毒品危害防制條例案件，經檢察官提起公訴（96
年度毒偵字第1207號），被告於本院準備程序進行中，就被訴犯
罪事實為有罪之陳述，本院告知簡式審判程序之旨，並聽取其與
公訴人之意見後，經合議庭裁定由受命法官獨任進行簡式審判程
序審理後，判決如下：
    主  文
甲○○施用第一級毒品，處有期徒刑陸月，如易科罰金，以新臺
幣壹仟元折算壹日，減為有期徒刑參月，如易科罰金，以新臺幣
壹仟元折算壹日。
扣案之第一級毒品海洛因貳小包（驗餘合計淨重零點壹玖公克）
沒收銷燬之；扣案包裝該海洛因之塑膠袋貳只及注射針筒壹支均
沒收。
    事  實
一、甲○○前於民國93年間因施用毒品案件，經依本院以93年度
    毒聲字第1802號裁定送觀察、勒戒後，認無繼續施用毒品傾
    向而於93年12月3 日執行完畢釋放出所，且經臺灣板橋地方
    法院檢察署（下稱板橋地檢署）檢察官以93年度毒偵字第49
    49號為不起訴處分確定。詎其仍未不知悔改，猶於上開觀察
    、勒戒執行完畢釋放後5 年內，基於施用第一級毒品海洛因
    之犯意，於96年2 月2 日晚上8 時許，在臺北縣永和市○○
    路50之1 號3 樓其住處內，以注射針筒摻海洛因加水注射靜
    脈之方式，施用海洛因1 次；嗣於同日晚上10時35分許，在
    上揭住處因另案遭通緝（其於95年間因違反洗錢防制法案件
    ，經本院以95年度簡字第3443號刑事簡易判決處有期徒刑3
    月，並得易科罰金確定，嗣經板橋地檢署檢察官通知到案執
    行而逃匿，由板橋地檢署於95年11月9 日發布乙○榮執戊緝
    字第005848號通緝，迨通緝到案後於96年2 月7 日易科罰金
    執行完畢）而為警查獲，並扣得海洛因2包（驗餘淨重0.19
    公克，起訴書誤載為「海洛因1 小包（淨重0.68公克）」）
    及其所有供施用毒品用之注射針筒1 支，且經警採集其尿液
    送驗，結果呈海洛因代謝物之嗎啡陽性反應，始查悉上情。
二、案經臺北縣政府警察局永和分局報告板橋地檢署檢察官偵查
    起訴。
    理  由
壹、程序方面：本件被告甲○○所犯係死刑、無期徒刑、最輕本
    刑3 年以上有期徒刑以外之罪，其於準備程序就前揭被訴事
    實為有罪之陳述，經法官告知簡式審判程序之旨，並聽取其
    與公訴人之意見後，本院認無不得或不宜改依簡式審判程序
    進行之處，爰依刑事訴訟法第273 條之1 第1 項、第284 條
    之1 之規定，由本院合議庭裁定本件由受命法官獨任進行簡
    式審判程序，合先敘明。
貳、實體方面：
一、上開事實，業據被告迭於警詢、偵訊及本院訊問時自白不諱
    ，且被告於前開時間採集之尿液經送驗，結果呈嗎啡之陽性
    反應乙節，此有台灣檢驗科技股份有限公司出具2007/02/16
    報告編號CH/2007/20269 之濫用藥物尿液檢驗報告1 份（詳
    見偵查卷第44頁）在卷可稽；且扣案之白粉2 小包經送鑑驗
    結果認：含第一級毒品海洛因成分，合計驗餘淨重0.19公克
    （空包裝總重0.45公克）乙節，此有法務部調查局96年5 月
    15日調科壹字第09623043250 號鑑定書1 紙（詳見本院卷第
    30頁）附卷可證，並有扣案被告所有供施用毒品用之注射針
    筒1 支可證，以及前揭扣案物品之照片4 張（詳見偵查卷第
    25至26頁）附卷足參。故被告之自白核與事實相符，應堪予
    採信。是本件事證已臻明確，被告犯行洵堪認定，應予依法
    論科。
二、論罪科刑部分：
(一)、按施用毒品經觀察、勒戒或強制戒治執行完畢釋放後，5 年
    後再施用毒品，應適用毒品危害防制條例第20條第1 、2 項
    之規定，同條例第20條第3 項定有明文。經查，被告於93年
    間因施用毒品案件，經依本院以93年度毒聲字第1802號裁定
    送觀察、勒戒後，認無繼續施用毒品傾向而於93年12月3 日
    執行完畢釋放出所，且經板橋地檢署檢察官以93年度毒偵字
    第4949號為不起訴處分確定在案，此有臺灣高等法院被告前
    案紀錄表及上開不起訴處分書各1 份在卷可稽，是被告於觀
    察、勒戒執行完畢釋放後5 年以內再施用毒品，則本件檢察
    官起訴被告施用第一級毒品，符合上開規定，合先敘明。
(二)、論罪部分：
１、又按海洛因依毒品危害防制條例第2 條第2 項第1 款之規定
    ，係屬第一級毒品，故核被告所為，係犯毒品危害防制條例
    第10條第1 項之施用第一級毒品罪。
２、又被告持有海洛因係供己施用，則其持有之低度行為，為施
    用毒品之高度行為所吸收，不另論罪。
(三)、科刑部分：
１、爰審酌被告前有1 次施用毒品之犯行，仍不知悔悟，故態復
    萌，再次施用毒品，無視於毒品對於自身健康之戕害及國家
    對於杜絕毒品犯罪之禁令，惟審酌被告犯後坦承犯行，態度
    尚佳，及施用毒品者均具有相當程度之生理成癮性及心理依
    賴性，戒除不易，且犯罪心態與一般刑事犯罪之本質不同，
    非難性較低等一切情狀，量處如主文所示之刑，併諭知易科
    罰金之折算標準，以資懲儆。
２、末查被告本件施用毒品之犯罪時間為96年4 月24日以前，合
    於中華民國96年罪犯減刑條例第2 條第1 項第3 款之減刑條
    件，併予諭知易科罰金之折算標準，如主文所示。
(四)、沒收部分：
１、扣案之海洛因2 小包（合計淨重0.19公克），業經鑑驗屬實
    ，已如前述，係毒品危害防制條例第2 條第2 項第1 款所定
    之第一級毒品，屬違禁物，不問是否屬於犯人與否，應依毒
    品危害防制條例第18條第1 項前段規定，併予宣告沒收銷燬
    之。
２、另扣案包裝該海洛因之塑膠袋2 只及注射針筒1 支，均係被
    告所有並供其施用毒品之用乙節，業據被告供述明確（詳見
    本院卷第77頁），爰依刑法第38條第1 項第2 款之規定，均
    併予宣告沒收。
據上論斷，應依刑事訴訟法第273 條之1 第1 項、第299 條第1
項前段，毒品危害防制條例第10條第1 項、第18條第1 項前段，
刑法第11條前段、第41條第1 項前段、第38條第1 項第2 款，中
華民國96年罪犯減刑條例第2 條第1 項第3 款、第7 條、第9 條
，判決如主文。
本案經檢察官彭聖斐到庭執行職務。
中　　華　　民　　國　　96　　年　　9 　　月　　27　　日
                  刑事第六庭    法　官  饒金鳳
以上正本證明與原本無異。
如不服本判決應於送達後10日內向本院提出上訴狀
                                書記官  王春森
中　　華　　民　　國　　96　　年　　9 　　月　　27　　日
附錄本案論罪科刑之法律條文：
毒品危害防制條例第10條第1項：
施用第一級毒品者，處6月以上5年以下有期徒刑。
